臺灣基隆地方法院刑事判決　　　　　　　 93年度訴字第815號
公　訴　人　臺灣基隆地方法院檢察署檢察官
被　　　告　乙○○　男　27歲.
選任辯護人　張獻村律師
上列被告因偽造文書案件，經檢察官提起公訴（93年度偵字第40
24號），被告為有罪之陳述，本院合議庭裁定由受命法官獨任以
簡式審判程序進行審理，並判決如下：
    主  文
乙○○共同偽造私文書，足以生損害於他人，處有期徒刑貳月，
如易科罰金，以佰元折算壹日。扣案之天堂帳號持有支配權轉
讓同意書影本上之偽造「丙○○」署名壹枚，沒收。
    事  實
一、緣丙○○前於民國92年2 、3 月間，曾將其在「遊戲橘子數
    位科技股份有限公司」（下稱遊戲橘子公司）登錄之天堂網
    路遊戲服務帳號「EDGE2000」出借多位友人及乙○○使用，
    乙○○明知丙○○並未授權出賣該帳號，竟與真實姓名年籍
    不詳、綽號「阿賢」之成年男性友人，共同基於偽造私文書
    之犯意聯絡，於民國92年3 月底某日，在臺北市○○街○○
    路咖啡店內，由乙○○在「阿賢」所提供之「天堂帳號持有
    支配權轉讓同意書」上，偽簽丙○○之署名，表示願將上開
    帳號出賣予他人，足以生損害於丙○○。其後由「阿賢」另
    行基於意圖為自己不法所有之犯意，持該轉讓同意書，將上
    開帳號以新臺幣（下同）15,000元之價格，賣予林華慶，再
    轉賣予林昭宏，又於92年8 月21日輾轉賣予甲○○。嗣因丙
    ○○忘記上開帳號之設定密碼，於92年9 月19日（起訴書誤
    載為93年2 月間）向遊戲橘子公司傳真申請更改密碼，造成
    甲○○無法以該帳號登入遊戲，發覺有異，乃報警追查。經
    警方於93年2 月18日通知丙○○到場說明，陪同前往之乙○
    ○於丙○○接受警方詢問並製作筆錄時，主動向警方坦承上
    開轉讓同意書上之地址、行動電話門號為其所有，亦係其偽
    簽丙○○署名等情，警方始發覺上情。
二、案經乙○○自首後，由丙○○訴由臺南市警察局第三分局報
    告臺灣臺南地方法院檢察署，呈請臺灣高等法院檢察署核轉
    臺灣基隆地方法院檢察署檢察官偵查起訴。
    理  由
壹、程序事項
    查本件被告乙○○所犯者非為死刑、無期徒刑、最輕本刑為
    3 年以上有期徒刑之罪或高等法院管轄第一審案件，其於準
    備程序進行中，先就被訴事實為有罪之陳述，經告知其簡式
    審判程序之旨，並聽取公訴人、被告、辯護人之意見後，本
    院業已依刑事訴訟法第273 條之1 第1 項之規定，裁定由受
    命法官獨任以簡式審判程序進行本案之審理。
貳、實體事項
一、前揭事實業據被告於本院審理時坦承不諱，核與被害人丙○
    ○於警詢、偵查中之指訴、本院審理中之證述情節大致相符
    ，並有偵查卷附天堂帳號持有支配轉讓同意書、買賣證明書
    、遊戲橘子客服傳真表影本各1 紙可憑，足認被告之自白與
    事實相符，應堪信實。綜上所陳，本案事證明確，被告上開
    犯行堪可認定，應依法論科。
二、核被告所為，係犯刑法第210 條之偽造私文書罪。其偽造被
    害人「丙○○」署名係偽造私文書之部分行為，不另論罪。
    公訴意旨雖認被告另有行使上開偽造私文書，故論以刑法第
    216 條、第210 條之行使偽造私文書罪嫌云云，然被告堅決
    否認有何行使上開轉讓同意書之行為，且林華慶亦於檢察官
    偵查中陳稱：伊已忘記持轉讓同意書出售帳號給伊之人之長
    相（偵查卷第6 頁參照），核無積極證據足以證明被告有共
    同行使上開轉讓同意書、甚或詐欺取財等行為，應僅能論以
    偽造私文書罪，而因起訴之社會基本事實同一，且屬全部、
    部分行為之別，爰依法變更起訴法條，附此敘明。又被告與
    「阿賢」就上開犯行間，有犯意聯絡與行為分擔，應論以共
    同正犯，起訴書漏未論此，應予指明。查被害人於93年2 月
    18 日 接受警方詢問並製作筆錄時，陪同前往警局之被告主
    動向警方坦承上開轉讓同意書上之地址、行動電話門號為其
    所有，亦係其偽簽被害人署名等情，警方始發覺上情乙節，
    業經證人即被害人結證屬實（94年1 月5 日審判筆錄參照）
    ，爰依刑法第62條前段自首之規定，減輕其刑。本院審酌被
    告年輕識淺，因一時失慮而為上開犯行，且並無證據證明其
    有從中牟利之舉，併其犯後坦承罪行、態度良好，且業與被
    害人達成和解，有本院卷附和解書1 紙可憑，被害人亦當庭
    表示原諒被告等一切情狀，認公訴人求處有期徒刑4 月、辯
    護人表示被告願受有期徒刑1 月之科刑範圍，均有不當，爰
    量處如主文所示之刑，併諭知易科罰金之折算標準。
三、又偽造之印章、印文或署押，不問屬於犯人與否，沒收之，
    刑法第219 條定有明文。故本案偵查卷附天堂帳號持有支配
    轉讓同意書影本上被告所偽簽之「丙○○」署名1 枚，自應
    依法宣告沒收。
據上論斷，應依刑事訴訟法第273 條之1 第1 項、第299 條第1
項前段、第300 條，刑法第28條、第210 條、第62條前段、第41
條第1 項前段、第219 條，罰金罰鍰提高標準條例第2 條，判決
如主文。
本案經檢察官王亞樵到庭執行職務。
中　　華　　民　　國　　94　　年　　1 　　月　　19　　日
                  刑事第四庭法  官  楊皓清
以上正本證明與原本無異。
對於本件判決如有不服，應於收受送達後10日內，向本院提出上
訴書狀，上訴於臺灣高等法院，並按當事人之人數附具繕本。
中　　華　　民　　國　　94　　年　　1 　　月　　19　　日
                            書記官  王月娥
附錄論罪法條：
中華民國刑法第210條
偽造、變造私文書，足以生損害於公眾或他人者，處5 年以下有
期徒刑。
